【裁判字號】    96,易,2804
【裁判日期】    970111
【裁判案由】    贓物等
【裁判全文】
臺灣臺北地方法院刑事判決              96年度易字第2804號
公  訴  人  臺灣臺北地方法院檢察署檢察官
被      告  乙○○
                    （現於臺灣臺北監獄執行中）
上列被告因贓物等案件，經檢察官提起公訴（96年度偵緝字第
1403 號），本院合議庭依被告於準備程序進行中為有罪陳述，
裁定由受命法官獨任進行簡式審判程序審理，判決如下：
    主  文
乙○○收受贓物，處拘役參拾日，如易科罰金，以新臺幣壹仟元
折算壹日，減為拘役拾伍日，如易科罰金，以新臺幣壹仟元折算
壹日。又行使變造特許證，足以生損害於公眾及他人，處拘役伍
拾捌日，如易科罰金，以新臺幣壹仟元折算壹日，減為拘役貳拾
玖日，如易科罰金，以新臺幣壹仟元折算壹日。又寄藏贓物，處
拘役參拾日，如易科罰金，以新臺幣壹仟元折算壹日，減為拘役
拾伍日，如易科罰金，以新臺幣壹仟元折算壹日。應執行拘役伍
拾捌日，如易科罰金，以新臺幣壹仟元折算壹日。
    事  實
一、乙○○明知甲○○所有之0562－PK號車牌2個係李一鳴（另
    經檢察官簽分偵辦）於不詳時地所竊贓物，竟基於收受贓物
    之犯意，於民國96年3月24日凌晨1時許，在臺北市木柵某處
    收受後，即與林嘉仁（另經檢察官簽分偵辦）共同基於變造
    特種文書之犯意聯絡，於同日凌晨2時許在臺北市○○○○
    ○道某工廠內，以奇異筆將該2個車牌變造為0562－BK，而
    足以生損害於汽車監理機關車籍管理之正確性及甲○○。乙
    ○○旋於同日凌晨某時許基於行使變造特種文書之犯意，懸
    掛於己委任梁賢隆向王滄彬所承租而交予乙○○使用之車號
    7E－3835自用小客車並駕車駛往臺北市木柵山區而行使之。
    乙○○另基於寄藏贓物之犯意，明知丙○○所有之G4－5743
    號車牌1個，係林嘉仁於不詳時地所竊贓物，竟於同日上午9
    時許在不詳處所受林嘉仁之託而寄存藏匿該車牌於7E－3835
    號自用小客車後車廂。嗣經警於96年3月25日晚間11時許在
    臺北市○○區○○路河北公墓前查獲，並扣得車牌3個，始
    悉上情。
二、案經臺北市政府警察局文山第一分局報請臺灣臺北地方法院
    檢察署檢察官偵查起訴。
    理  由
一、訊據被告乙○○就上開犯罪事實坦承不諱，復經證人王滄彬
    、梁賢隆、甲○○、丙○○證述明確，且查獲當時尚有車牌
    3個扣案可佐，堪認被告自白與事實相符，應係可採，是本
    案事證明確，被告犯行洵堪認定，應依法論科。
二、車牌係公路監理機關所發之行車許可憑證，係屬刑法第212
    條特種文書，是核被告所為，係犯刑法第216條、第212條行
    使變造特種文書罪、第349條第1項收受贓物罪、第2項寄藏
    贓物罪。被告就變造特種文書之犯行與林嘉仁間有犯意聯絡
    及行為分擔，係共同正犯。而被告變造特種文書之低度行為
    ，已為高度之行使行為所吸收，不另論罪。又被告所犯行使
    變造特種文書、收受贓物、寄藏贓物3罪間，犯意各別，行
    為互殊，應予分論併罰。爰審酌被告於88年因搶奪案件，經
    臺灣高等法院臺中分院88年度上訴字第2441號判處有期徒刑
    4月，緩刑3年確定，於95年因違反毒品危害防制條例案件，
    經本院同年度簡字第3830號判處有期徒刑4月確定，有臺灣
    高等法院被告前案紀錄表附卷為證，雖未構成累犯，惟素行
    欠佳，竟再為本件犯行，堪認自我檢束能力薄弱；而其變造
    車牌並行使之犯行，實嚴重妨礙汽車監理機關車籍管理之正
    確性，且生損害於被害人甲○○，其收受、寄藏贓物之犯行
    ，維持並穩固先前財產犯罪所致之違法狀態，且誘發財產犯
    罪，惡性非微；惟其犯罪手段尚屬單純，又坦承犯行，犯後
    態度良好；而3個車牌均返還被害人，有贓物認領保管單附
    卷為證，是被害人所有權侵害狀態已受回復，被告國中肄業
    智識程度及因受友人林嘉仁之託，始起意寄藏之犯罪動機與
    其犯罪目的、生活情況等一切情狀，分別量處如主文所示之
    刑，並均諭知易科罰金折算標準。又被告犯罪在96年4月24
    日以前，查無中華民國九十六年罪犯減刑條例所定不得減刑
    之情，爰依該條例第2條第1項第3款、第10條第1項規定減其
    宣告刑二分之一後，再定應執行刑，並就減得之刑及應執行
    刑部分均諭知易科罰金折算標準。
據上論斷，應依刑事訴訟法第273條之1第1項、第299條第1項前
段，刑法第216條、第212條、第349條第1項、第2項、第41條第1
項前段、第51條第6款，刑法施行法第1條之1，中華民國九十六
年罪犯減刑條例第2條第1項第3款、第9條、第10條第1項，判決
如主文。
本案經檢察官江貞諭到庭執行職務。
中    華    民    國    97    年    1     月    11    日
                    刑事第十四庭法  官  陳琪媛
以上正本證明與原本無異。
如不服本判決，應於判決送達後10日內向本院提出上訴狀（應抄
附繕本）。告訴人或被害人如對於本判決不服者，應具備理由請
求檢察官上訴，其上訴期間之計算係以檢察官收受判決正本之日
期為準。
                                書記官  陳豪達
中    華    民    國    97    年    1     月    11    日
中華民國刑法第212條
偽造、變造護照、旅券、免許證、特許證及關於品行、能力服務
或其他相類之證書、介紹書，足以生損害於公眾或他人者，處1
年以下有期徒刑、拘役或3百元以下罰金。
中華民國刑法第216條
行使第210條至第215條之文書者，依偽造、變造文書或登載不實
事項或使登載不實事項之規定處斷。
中華民國刑法第349條
收受贓物者，處3年以下有期徒刑、拘役或5百元以下罰金。
搬運、寄藏、故買贓物或為牙保者，處5年以下有期徒刑、拘役
或科或併科1千元以下罰金。
因贓物變得之財物，以贓物論。


司法院資訊處製作；財團法人民間司法改革基金會備份。
